# 请问，如何判断企业对应收款项的坏账比例估计得是否准确？

提问人：山野孤鹜 时间：2013-09-27 08:34:29
各账龄的历史损失率要测算起立比较难吧，是否有比较要的方法？还有我一直在想，是否应当参照同行业的水平，因为我认为每个企业面对的客户不同，客户之间的信用风险也是不一样的，因此参照同行业水平是否有意义？谢谢！

回答人：chenyiwei
参照同行业平均水平还是比较有意义的。虽然“每个企业面对的客户不同，客户之间的信用风险也是不一样的”，但基于概率论中的大数定律、正态分布等数学方法，总可以总结出一个行业内普遍的平均状态，作为比较的基础。而且在实务中，同行业比较法是被普遍运用的，企业采用接近于同行业平均水平的会计估计，可减少其被质疑的可能性。

提问人：山野孤鹜 时间：2013-09-27 21:21:42
谢谢陈版的回复。我还想请教一下陈版，如何通过历史数据去复核企业坏账政策制定的合理性，谢谢！

回答人：chenyiwei
测算历史上本企业各风险组合的实际坏账情况，与目前采用的坏帐准备比例相核对。